# 请教陈老师，关于超额亏损转回。

提问人：lw7540 时间：2016-02-01 14:31:50
一家上市公司 2015 年注销了一家超额亏损的子公司，该子公司在 06 年新准则实施前以前已经出现超额亏损，按照《上市公司执行企业会计准则监管问题解答》(2009年第 1 期)的规定， 2006 年 12 月 31 日前的超额亏损未进损益的，转回时应调整未分配利润。 但该上市公司 07 年执行新准则时已经将超额亏损追溯调整进损益了，那么本年转回 06 年前的超额亏损时，是否也要将 2006 年 12 月 31 日前的超额亏损计入未分配利润？

回答人：chenyiwei
按照目前证监会的规定，仍需将转回的 2006 年 12 月 31 日之前的超额亏损直接调整合并报表中的未分配利润，而不能计入投资收益。
当时证监会之所以设置这一规定，主要是从监管指标的一致性角度考虑的。按照证监会的惯例，如果发生会计政策变更，则即使按照会计准则规定追溯调整前期，但在确定再融资的前三年业绩指标等监管指标时，仍依据的是前期法定报表（会计政策变更前）的原有净利润数字。所以，当初这些超额亏损在 2006 年之前按照当时的会计制度没有计入（冲减）合并净利润，现在转回时也就不能增加本年度的合并净利润，不能“两头占便宜”。